【裁判字號】    96,易,1323
【裁判日期】    980818
【裁判案由】    業務侵占
【裁判全文】
臺灣士林地方法院刑事判決
公  訴  人  臺灣士林地方法院檢察署
被      告  己○○
            甲○○
上列被告等因業務侵占案件，經檢察官提起公訴（96年度偵字第
2272號），本院判決如下：
    主  文
己○○、甲○○均無罪。
    理  由
一、本件公訴意旨另略以：被告己○○與甲○○分別自民國94年
    3 月間、95年1 月中旬起，任職於日日商業股份有限公司（
    下稱日日公司），並擔任該公司設在臺北市新光三越百貨公
    司天母店義大利蕾莉歐品牌專櫃用品之化妝品專櫃小姐，負
    責蕾莉歐品牌商品之保管、販賣、清點等業務，為從事業務
    之人，竟意圖為自己不法之所有，共同基於業務侵占之概括
    犯意聯絡，自95年1 月12日起，迄同年4 月2 日止，在上開
    專櫃內，陸續將業務上所持有如附表所示總價值新臺幣（下
    同）59萬1690元（公訴人當庭更正為88萬2840元）之商品，
    予以侵吞入己。嗣於95年4 月3 日，日日公司派遣公司會計
    丙○○會同被告己○○、甲○○盤點貨品後，始發現上情。
    因認被告己○○、甲○○所為，均涉犯刑法第336 條第2 項
    業務侵占罪嫌等語。
二、按犯罪事實應依證據認定之，無證據不得認定犯罪事實。被
    告之自白，不得作為有罪判決之唯一證據，仍應調查其他必
    要之證據，以察其是否與事實相符。不能證明被告犯罪者，
    應諭知無罪之判決。刑事訴訟法第154 條第2 項、第156 條
    第2 項、第301 條第1 項分別定有明文。又按事實之認定，
    應憑證據，如未能發現相當證據，或證據不足以證明，自不
    能以推測或擬制之方法，以為裁判基礎；且認定犯罪事實所
    憑之證據，雖不以直接證據為限，間接證據亦包括在內；然
    而無論直接或間接證據，其為訴訟上之證明，須於通常一般
    之人均不致有所懷疑，而得確信其為真實之程度者，始得據
    為有罪之認定，倘其證明尚未達到此一程度，而有合理之懷
    疑存在時，即無從為有罪之認定，最高法院著有40年台上字
    第86號、76年台上字第4986號判例要旨可參。況刑事訴訟法
    第161 條第1 項亦規定，檢察官就被告犯罪事實，應負舉證
    責任，並指出證明之方法，是檢察官對於起訴之犯罪事實，
    應負提出證據及說服之實質舉證責任，倘其所提出之證據，
    不足為被告有罪之積極證明，或其指出證明之方法，無從說
    服法院以形成被告有罪之心證，基於無罪推定之原則，自應
    為被告無罪判決之諭知（最高法院92年台上字第128 號判例
    要旨參照）。
三、公訴意旨認被告己○○、甲○○均涉有前揭刑法第336 條第
    2 項業務侵占犯行，無非係以被告己○○、甲○○於偵查中
    之供述；告訴人之指述（即告訴人委任告訴代理人到庭所為
    之陳述）；證人即日日公司財務經理丁○○之證述；證人即
    日日公司會計丙○○之證述，及卷附之被告己○○、甲○○
    會同丙○○共同盤點之盤點表、鍵入電腦存貨盤盈虧損益表
    各1 紙等為其主要論據。
四、證據能力方面：公訴人所提出之供述及非供述證據，經本院
    依法踐行調查證據程序，檢察官及被告己○○、甲○○均不
    爭執各該證據之證據能力，且亦查無依法應排除其證據能力
    之情形，是後述所引用證據之證據能力均無疑義，先予敘明
    。
五、被告己○○、甲○○固迭於偵查、本院審理時供認其等2 人
    自95年1 月12日起，共同輪班擔任日日公司設在臺北市新光
    三越百貨公司天母店之義大利蕾莉歐品牌用品專櫃（下稱上
    開專櫃）之專櫃小姐，負責上開專櫃蕾莉歐品牌商品之保管
    、販賣、清點等業務，而日日公司會計人員丙○○於95年1
    月11日，即其等2 人接任上開專櫃小姐日前，會同其等2 人
    就上開專櫃現存商品進行盤點後，迄同年4 月3 日再次進行
    盤點，而依告訴人公司告知盤點結果，為盤差達虧損59萬16
    90元等情在卷，惟自始均堅決否認有何公訴意旨所稱之上開
    業務侵占犯行，被告己○○辯稱：上開專櫃1 個月的營業額
    大約只有20、30萬，為何此次盤點後會短少88萬多元之商品
    ，伊無法從電腦上看出異常，伊只能從櫃上商品的數量來看
    近日公司之出貨量，而上開專櫃營業額並不高，所以有少那
    麼大量的商品，難以不被發現，伊也不可能因為證人陳月惠
    與戊○○所購買的商品，就輕易的侵占如此大筆的金額，本
    件侵占金額之大，實非伊能以不開立發票或刷條碼的方式侵
    占商品所造成，且伊若有拿公司商品，不可能離職後還回去
    跟公司進行盤點，況日日公司盤點程序並不正確，不可以用
    不同的商品總金額相加減等語，被告甲○○則以伊等進出百
    貨公司都要檢查，伊與被告己○○相處短短2 個多月，而櫃
    上每月的銷售業績大約是20幾萬元，不可能會侵占短少80幾
    萬元的貨品，公司為什麼不去檢查公司的電腦是否有出問題
    ，況伊只會操作電腦銷貨的記錄，其餘部分都是被告己○○
    在使用等語置辯。
六、經查：
（一）告訴代理人雖於偵查中指述：告訴人於95年4 月3 日派員
      與被告2 人進行盤點後，依盤點結果，足認被告2 人侵占
      如附表所示數量、金額之商品等語，惟按被害人係以使被
      告受刑事處罰為目的，故其陳述被告之犯罪情形，雖非絕
      對不得採為判決之基礎，但以陳述本身無瑕疵可指，且與
      事實相符者始得為之，最高法院56年台上字第698 號判決
      參照。又「被害人之陳述如無瑕疵，且就其他方面調查又
      與事實相符，固足採為科刑之基礎，倘其陳述尚有瑕疵，
      則在未究明前，遽採為論罪科刑之根據，即難認為適法」
      、「告訴人之告訴，係以使被告受刑事訴追為目的，是其
      陳述是否與事實相符，仍應調查其他證據以資審認」，最
      高法院61年台上字第3099號判例、52年台上字第1300號判
      例可資參照，而依告訴代理人上開指述可知，告訴人認被
      告2 人涉有本件業務侵占犯行，乃係根據95年4 月3 日盤
      點之結果，並提出卷附之被告己○○、甲○○會同丙○○
      共同盤點之盤點表、鍵入電腦存貨盤盈虧損益表各1 紙為
      憑，然觀諸告訴人所提出上開存貨盤盈虧損益表所載之「
      上次盤點日期」，除有95年1 月11日外，尚有94年8 月1
      日、94年8 月28日等日，且其中上次盤點日期非95年1 月
      11日之商品有15種，該些商品盤盈虧數量正負不一，則已
      可見告訴人上開指述所據以認定被告2 人有侵占附表所示
      商品之盤點結果計算方式之正確性，顯有疑問，況參以告
      訴人於本院審理時所提出之告訴人被侵占貨品之照片5 幀
      （另行由告訴人倉庫取相同之物拍攝，即告證四），及附
      表所載被侵占商品之數量、種類，足認如附表所示被侵占
      商品之總和體積非寡，且被侵占商品之種類高達193 種，
      而被告2 人究係以何具體犯罪方法將附表所示被侵占商品
      於上開期間共同予易持有為所有之意，陸續將之侵占入己
      等節，告訴代理人並無法明確指述，且為何95年4 月3 日
      之盤點結果，其中尚有如附表所示之盤點後多出貨品，而
      該些貨品種類高達105 種，總價值為29萬790 元，此部分
      貨品種類、價值均非在少數，告訴人就此部分亦未能具體
      合理說明原因，而認為應為盤點後之當然正常結果，僅認
      定短少部分商品即為被告2 人所侵占者，益徵告訴人於95
      年4 月3 日派員與被告2 人進行盤點後，所據以計算各項
      商品存貨盈虧之基準數量、進出貨資料，似難認定全然正
      確，而無任何誤差，且告訴代理人亦於偵查中陳稱：（問
      ：有何證據可證明甲○○與己○○是共犯？）無，我們沒
      有直接的證據，4 月3 日盤點時少了59萬多，甲○○與己○○一起站櫃怎麼可以不知道貨品短少這麼多，而且甲○○也在盤點表上簽名，代表她知情等語（見96年度偵字第
      2272號偵查卷第17頁），是認告訴代理人上開指述尚乏其
      他證據以資審認與事實相符，據上，自不得以告訴代理人
      上開於偵查中所為之指述，作為認定被告2 人有上開業務
      侵占犯行之證據。
（二）證人丁○○固前於檢察官訊問時結證稱：本件專櫃盤點誤
      差是根據盤點損益表整理過的數據計算而來，帳面量是自
      95年1 月11日盤點之後到4 月3 日的出入等語（見95年度
      他字第2104號偵查卷第19頁），復於本院審理時結證稱：
      伊於95年1 月12日至95年4 月2 日，在日日公司擔任財務
      經理，被告2 人在公司負責之業務，是在天母新光三越擔
      任專櫃小姐，負責保管、清點及銷售貨物，櫃位只有被告
      2 人，所以由被告2 人保管商品，沒有倉管人員。95年4
      月3 日盤點，由被告2 人與丙○○參與盤點，‧‧之前庫
      存加上訂貨，減上賣出的貨與調出的貨，剩下就是櫃上的
      數量，95年4 月3 日去盤點的時候，發現現場的數量與電
      腦帳上的數量不符，出現短缺59萬1690元。所有的銷貨單
      子都是專櫃小姐鍵入，伊不知道現場賣出什麼貨，可能賣
      Ａ產品，但是打Ｂ產品，所以盤點時會有些貨是正數有些
      貨是負數，也可能是直接將貨品侵占，陸續將貨品用成小
      包裝攜出百貨公司。伊庭提之「比對盤點數量、銷售數量
      及調撥入出庫數量後，有疑義之分析表」純粹是伊經過比
      對後，認為有疑義的地方，例如品名一部分，2 月21日庫
      存數量是4 個，但2 月23日時，在庫存足夠下又訂貨6 個
      ，這是不正常的，簽收的人是被告甲○○，訂貨的人應該
      是被告己○○，對此不正常部分，到底應該由何人負責，
      還要作進一步的比對及分析等語（見本院97年3 月12日、
      同年4 月23日審判筆錄），並當庭提出存貨明細帳、新光
      三越專櫃銷售對帳單、新光三越銷貨傳票、銷售總表、調
      撥入庫及調撥出貨總表、比對盤點數量、銷售數量及調撥
      入出庫數量後，有疑義之分析表等資料以佐，惟以證人丁○○前揭證述可見，證人丁○○認上開專櫃商品遭專櫃小
      姐侵占係根據95年4 月3 日盤點時，發現現場的數量與電
      腦帳上的數量不符，出現短缺59萬1690元，而盤點誤差是
      根據盤點損益表整理過的數據計算得來，然證人丁○○所
      據之認定基礎，是否具有客觀真實性已有疑問，詳如前述
      ，且證人丁○○上開所證關於專櫃小姐侵占上開專櫃商品
      之方式亦屬其個人之意見，究其證詞其中並無具體指出附
      表之商品，為被告2 人於何時以其所證述之何種方式，將
      之侵占入己，另證人丁○○於本院審理時所提之「比對盤
      點數量、銷售數量及調撥入出庫數量後，有疑義之分析表
      」亦屬其個人推測之內容，而乏積極證據可以佐證，至證
      人丁○○所提出卷附之存貨明細帳、新光三越專櫃銷售對
      帳單、新光三越銷貨傳票、銷售總表、調撥入庫及調撥出
      貨總表等資料，或僅能證明依告訴人公司、新光三越百貨
      股份有限公司存有資料，所得知於上開期間，告訴人公司
      出貨至上開專櫃之商品數量、金額，及上開專櫃銷售商品
      之數量、金額情形，而證人丁○○既未明確指出上開資料
      與本件被告2 人所涉業務侵占犯罪事實之關聯性，及得以
      證明何部分構件要件之事實，從而，難僅以證人丁○○上
      開於檢察官訊問、本院審理時所為之證述，及其所提出上
      開資料，即為被告2 人不利之認定。
（三）證人丙○○雖於偵查中證述：伊是日日公司之會計，公司
      平常都會不定期就某樣商品進行抽點，但手盤的部分則是
      在有人員變動時，才會有盤點，伊在95年1 月11日及4 月
      3 日與被告2 人進行盤點，1 月11日這次盤差是600 元，
      有做調整，將櫃上商品的數量與電腦的資料調成一樣，但
      是在4 月3 日盤點時，發現竟然少了591600元的貨款，‧
      ‧如果專櫃小姐有意要侵占貨品，可以請親朋好友假裝是
      客人來取貨，再叫取貨的人由沒有站警衛的門出去，就不
      會有人發現，還有被告己○○上班期間，常常穿便服，可
      以自由出入，不易被發現等語（見96年度偵字第2272號偵
      查卷第31、32頁），並於本院審理時結證稱：伊在日日公
      司擔任會計11年，公司所設的專櫃，有人異動才進行盤點
      ，或是各櫃覺得有異常部分，也可以要求盤點，公司就會
      派人進行對點，新光三越天母店專櫃，95年1 月11日曾經
      盤點盤盈270 元。95年4 月3 日盤點現場有伊、被告己○○及甲○○，點貨及數量填寫是被告2 人，伊只在旁邊監
      督，盤點的結果盤虧591690元，公司既不是採定期盤存制
      也不是永續盤存制，因為進出貨都是由總公司的電腦控制
      ，專櫃小姐在進貨或是出貨時，會把貨品條碼在電腦條碼
      器上刷一下，電腦會自動紀錄，不需要特別盤點，如果公
      司有進貨到專櫃，就由專櫃小姐負責點貨，在電腦上確認
      ，總公司透過電腦連線，就可以掌控，銷貨的時候也是如
      此。告證一蕾莉歐盤點表是95年4 月3 日伊帶去的盤點表
      ，數量由被告2 人填寫，伊請被告2 人確認後，被告2 人
      才簽名，告證二存貨盤盈虧損益表，上載帳面量是指95年
      1 月11日上次盤點到4 月3 日再次盤點為止，公司的進貨
      扣除銷貨，櫃位應該有的庫存量，實盤量代表實際盤點數
      量。有時候客人會做退現貨的情況，櫃位會作收付帳的紀
      錄，如果是退貨的話，就會盤盈，如果是退貨後換貨，該
      換貨的物品會盤虧，故從盤盈虧數量來看正、負數都有，
      本次盤虧、盤盈相加減，產生591690元盤虧。伊認為從告
      證二盤盈虧數量損益表可以知道何種商品被侵占，客人作
      退換貨的動作，櫃位小姐應該要依照規定做銷退貨的紀錄
      ，電腦上就會記載，但是櫃位小姐如果沒有依照規定作的
      話，就會產生伊剛才所謂的盤盈虧。專櫃小姐賣Ａ商品高
      價，但是輸入低價Ｂ商品紀錄，會造成二者的價差，庫存
      會有異常，商品上面的條碼，櫃位小姐可向公司重新申請
      ，折數也是櫃位小姐在輸入，所以櫃位小姐可以利用價差
      部分做侵占動作。到目前為止，日日公司從來沒有調貨而
      沒有作紀錄的情況等語（見本院96年12月26日審判筆錄）
      ，惟細繹證人丙○○上開證詞，可見其中證人丙○○關於
      上開專櫃由伊與被告2 人於95年1 月11日所進行盤點之結
      果，先證述盤差是600 元，後改證盤盈270 元，又根據告
      訴人於本院審理時所提出之95年1 月12日盤點表、盤點後
      統計之存貨盤盈虧損益表計算，其結果則為盤虧209.97元
      ，而證人丙○○既並證稱95年1 月11日盤點後有做調整，
      將櫃上商品的數量與電腦的資料調成一樣等語，益見證人
      丙○○於95年4 月3 日與被告2 人進行盤點後，所據以計
      算各項商品存貨盈虧之基準數量、進出貨資料之正確性顯
      有疑問，而證人丙○○上開證述認上開專櫃於95年4 月3
      日盤點時，少了591600元的貨款，係遭專櫃小姐侵占商品
      部分，即難認為可採。再者，證人丙○○前揭證述有關被
      告2 人可能如何侵占專櫃內商品之方式，尚屬其個人意見
      及推測之詞，而未證及其曾親自見聞或有何積極證據足以
      證明被告2 人就本件附表所示之商品，有如何以其上開所
      證之侵占方式，分別予以侵占入己之情節，實不得據證人
      丙○○於偵查、本院審理時所為之上開證述，即逕為被告
      2 人涉有上揭業務侵占犯行之不利認定。
（四）至公訴人於本院審理時所聲請傳訊之證人陳月惠固於本院
      審理時結證稱：伊於95年3 、4 月間在天母新光三越從事
      專櫃工作，是在日本三菱淨水器專櫃，伊認識本件被告2
      人，他們是伊的臨櫃蕾莉歐專櫃小姐。伊曾經跟被告己○○買過1 次蕾莉歐專櫃商品，大約95年2 、3 月被告己○○之前有說過她要離職，她可以用員工價幫伊購買，問伊
      要什麼，伊說運動沐浴乳2 瓶，被告己○○拿了2 瓶給伊
      ，而且向伊拿現金，但是沒有開發票，也就是櫃上價每瓶
      650 元或750 元的6 折。被告己○○沒有做銷貨傳票，賣
      給伊的商品，沒有刷條碼。伊曾經看到被告己○○有填寫
      水氧機攜出單，伊看被告己○○填攜出單是常有的事，通
      常是百貨公司送客前，就是晚上9 點半，因為送客時專櫃
      小姐站出來向客人鞠躬說再見，此際樓管會出來巡邏，伊
      就有看到被告己○○拿攜出單請樓管蓋章，伊看過4 、5
      次，攜出單樓管沒有存留1 份，因為攜出單只有1 份，樓
      管蓋章後交給專櫃小姐攜出，到大門交給安檢，至於大門
      安檢是否會核對身上的東西與攜出單上的東西是否相符，
      伊不知道，因為伊沒有攜出過。伊最有印象看到被告己○○填攜出單是她告訴伊，不久她要離職了，也就是買運動
      沐浴乳之後，伊跟被告甲○○說，被告己○○人很好，她
      要離職了，還讓伊員購，伊請被告甲○○幫伊注意，伊有
      現金給被告己○○，請被告甲○○幫伊注意被告己○○有
      無入帳的隔2 天，伊發現被告己○○有在送客時拿攜出單
      給樓管簽，這一次是樓管主管乙○○，平常乙○○都很嚴
      格，會審查攜出單與攜出物品是否相符，這次沒有，直接
      蓋章，所以伊印象深刻，而且當時被告己○○有跟乙○○
      講，這是水氧機要送修，至於幾台伊就不知道了等語（見
      本院97年4 月23日審判筆錄），惟據證人陳月惠前揭證詞
      ，雖可證明於95年2 、3 月，被告己○○曾以員工價出售
      每瓶定價為650 元或750 元運動沐浴乳2 瓶予證人陳月惠
      ，並向證人陳月惠取出現金未開發票，亦未做銷貨傳票、
      刷商品條碼，且被告己○○有4 、5 次經證人陳月惠目擊
      拿攜出單請樓管蓋章，其中1 次為被告己○○在送客時拿
      攜出單給樓管乙○○簽，告訴乙○○貨品是水氧機要送修
      等節，然證人陳月惠上開所稱之運動沐浴乳2 瓶，究係與
      本件附表所示被侵占之商品有何關聯性，要非明確，而公
      訴人亦未能據以指出，況依證人陳月惠上開所證，亦足見
      被告己○○平日有依規定辦理填寫攜出單之情，而倘被告
      己○○係以將上開專櫃內商品攜出之方式侵占，則衡常實
      無由填寫攜出單甘冒留下紀錄日後遭人稽查有據，或被樓
      管人員得知其有攜出商品之行為，且觀諸證人陳月惠所證
      被告己○○攜帶商品外出之情節、次數，仍難以認定本件
      附表所示被侵占商品193 種，被告己○○係以此方式予以
      侵占入己，是以證人陳月惠上開證詞尚無足據以認定被告
      己○○就本件附表所示之商品犯業務侵占罪。
（五）又本院依公訴人聲請傳訊之證人戊○○於本院審理時結證
      稱：伊曾在新光三越百貨購買蕾莉歐的商品，第1 次是94
      年的週年慶，伊大部分購買蕾莉歐商品是向被告己○○購
      買。伊向被告己○○購買蕾莉歐商品時，被告己○○大部
      分都會開發票，但有時候伊拿百貨公司的抵用券或是伊拿
      蕾莉歐公司的抵用券，就不會開發票給伊。伊記得有一次
      是被告己○○跟伊說那是員購價，所以那部份是不能夠開
      發票的情況，該次被告己○○給伊的折扣很多，伊無法確
      定用員購價購買該公司的商品是那一年，但是伊成為會員
      後才購買，伊用員購價購買商品時，站櫃小姐是被告己○○等語（見本院98年1 月20日審判筆錄），然觀以證人戊○○上開所證內容，實已難明與本件被告2 人被訴之犯罪
      事實間有何關聯性，而公訴人亦無予以具體指明證人戊○○之證詞得以證明本件何部分犯罪構成要件，即無從以證
      人戊○○上開證詞作為本件認定被告2 人犯罪之證據。
（六）另證人即共同被告甲○○經公訴人聲請於本院審理時結證
      稱：伊自95年1 月12日擔任新光三越天母店專櫃小姐時，
      與被告己○○一起輪班。95年1 月12日到4 月2 日這段時
      間，總公司去新光三越天母店盤點1 次，因為被告己○○
      要離職。這段期間伊沒有填物品攜出單將櫃上物品攜出百
      貨公司外的情形，伊有看到被告己○○填物品攜出單，她
      說她要寄貨，她有提保養品，說她要寄給客戶，這種情況
      只有1 次，那次貨品有洗碗精還有洗衣精，因為袋子蠻大
      的，伊只知道有兩大瓶比較清楚，其他的伊不知道。被告
      己○○有告訴伊是證人戊○○買的，資料伊完全沒看過，
      因為是在週年慶買的產品，買的時候根本伊還沒有調到這
      家百貨公司。專櫃小姐好像是每個月的10日或20日可以用
      員工優惠價購買商品，員購價是正常價格6 折，而且員購
      價只對伊等本來的專櫃小姐，其他的專櫃小姐不行，客戶
      也不可以用員購價購買。填物品攜出單要把專櫃上商品帶
      出公司之流程為物品攜出單通常是自己開單子，就給樓管
      簽，樓管不會看單子，也不會清點就大概看一下，樓管簽
      名之後，下班時要打卡就會經過警衛，警衛就會看一下攜
      出單以及產品，但也不會清點。蕾莉歐商品如果是專櫃小
      姐自己買這個產品而填物品攜出單，要出示發票給樓層管
      理人員看，伊看到被告己○○有填物品攜出單要把商品寄
      給客戶，除了填寫物品攜出單，沒有看到發票，伊記得那
      一次被告己○○是穿便服要下班了，被告己○○將商品攜
      出百貨公司，穿便服不用通過樓管安全人員檢視，就是大
      大方方的從手扶梯走出去，樓管人員不會去查的。伊在新
      光三越天母店上開專櫃工作期間有發現保養品短缺少2 瓶
      ，伊有問過被告己○○，她就說某某客人拿走，這是在2
      、3 月時候的事，可能是她欠客人的。伊事後才有跟公司
      講，因為盤點時有短缺，這個情況發生2 、3 次，還有臨
      櫃的小姐跟伊講說有跟被告己○○買產品用6 折買，剛好
      那項產品也是有缺的，除此之外沒有無其它不尋常等語（
      見本院98年3 月17日審判筆錄），惟證人甲○○於本件係
      經檢察官認定為被告己○○之共犯，顯見證人甲○○所證
      內容與其個人實具有相當之利害關係，則其所為關於被告
      己○○不利之證詞，是否全然真實可採，已難遽認，況依
      證人甲○○證述情節，固可證明證人甲○○曾目擊1 次被
      告己○○填物品攜出單，將櫃上物品攜出百貨公司外，被
      告己○○表示要寄貨給客戶即證人戊○○，及證人甲○○
      於95年2 、3 月，2 、3 次發現上開專櫃之保養品短缺少
      2 瓶，有問過被告己○○，被告己○○說是客人拿走等情
      ，惟證人甲○○並不能確定其所目擊被告己○○攜出之商
      品種類、數量，及證人甲○○亦未證及其發現上開專櫃短
      少商品確切之種類、數量，則亦不能僅據證人甲○○上開
      證詞即逕定被告己○○有於上開時間，陸續將業務上所持
      有如附表所示侵占商品予以侵占之犯罪事實。
（七）末查，卷附之被告己○○、甲○○會同證人丙○○共同盤
      點之盤點表、鍵入電腦存貨盤盈虧損益表（記載盤點日期
      ：95年4 月2 日）各1 紙，僅能證明上開專櫃於95年4 月
      2 日現存蕾莉歐品牌各項商品之數量情形，及該些商品自
      上次盤點日期後迄95年4 月2 日止，在上開專櫃之盈虧數
      量、金額等節，然公訴人既未能具體指明被告2 人究係共
      同以何種方式，陸續於上開時間將其等業務上所持有之附
      表所示被侵占商品，予以侵占入己，並指出證明之方法，
      且依前述，亦堪認公訴人據上開盤點表、存貨盤盈虧損益
      表之記載內容，以認定被告2 人有侵占附表所示商品，其
      計算數量基準點，實非無疑義，難認為合理可採，職是，
      自無法憑以上開盤點表、存貨盤盈虧損益表即認定被告2
      人涉有上開業務侵占犯行甚明。
七、綜上事證，本件公訴意旨認被告己○○、甲○○均涉有上開
    業務侵占犯行所憑之證據，顯尚未達於通常一般之人均不致
    有所懷疑，而得確信其為真實之程度，實無法僅憑上開公訴
    意旨論罪依據，即遽認被告2 人有公訴人所指之業務侵占犯
    行，此外，復查無其他積極之證據足資認定被告2 人涉有公
    訴人所指之上開犯行，既不能證明被告2 人犯罪，自應依法
    均為無罪之諭知。
據上論斷，依刑事訴訟法第301 條第1 項，判決如主文。
本案經檢察官余秉甄到庭執行職務。
中    華    民    國    98    年    8     月    18    日
                    刑事第七庭  審判長法  官  劉秉鑫
                                      法  官  黎惠萍
                                      法  官  王美玲
以上正本證明與原本無異。
如不服本判決，應於收受送達後10日內向本院提出上訴書狀，其
未敘述上訴理由者，應於上訴期間屆滿後20日內向本院補提理由
書狀（均須按他造當事人之人數附繕本）。
                                      書記官  蔡昀潔
中    華    民    國    98    年    8     月    18    日


司法院資訊處製作；財團法人民間司法改革基金會備份。
